【裁判字號】    90,易,90
【裁判日期】    900820
【裁判案由】    竊盜
【裁判全文】
臺灣彰化地方法院刑事判決                              九十年度易字第九號
    公  訴  人  臺灣彰化地方法院檢察署檢察官
    被      告  乙○○
右列被告因竊盜案件，經檢察官提起公訴（八十九年度偵字第九０一五、九０二九號
），本院判決如左：
    主  文
乙○○連續竊盜，處有期徒刑捌月。
    事  實
一、乙○○意圖為自己不法之所有，基於概括犯意，先於民國（下同）八十九年十一
    月十日晚上八時許，在彰化縣員林鎮○○路一巷千暉大賣場前，見丁○○所有，
    車牌號碼ＴＶＨ─二六九號機車上插鑰匙未予取下，即予啟動竊取，供己代步使
    用。次於八十九年十一月二十四日凌晨二時許，在彰化縣員林鎮○○街與南昌街
    口，見戊○○所有，交予其子騎用，車牌號碼ＧＹ二─六五九號機車上插鑰匙忘
    予取下，亦予啟動竊取，供己騎用。嗣於八十九年十一月二十四日下午一時五十
    分許，在彰化縣埔心鄉○○村○○路一六八巷七號前，先經警查獲竊盜前開戊○
    ○所有機車之犯行。再據前揭戊○○機車內查得之他人物件循線於八十九年十一
    月二十五日晚上十時五十分許，在彰化縣員林鎮伍倫醫院前盤問乙○○供述查得
    竊盜前揭另部機車之犯行。
二、案經彰化縣警察局溪湖分局報請臺灣彰化地方法院檢察署檢察官偵查起訴。
    理  由
一、右開犯罪事實，已經被告乙○○自警訊，偵查以迄審理中均坦白承認，核與被害
    人戊○○、丁○○證述之詞相合，並有贓物證物保管單二紙、機車相片二張、車
    輛竊盜、車牌失竊資料個別查詢報表─查詢車輛認可資料、車籍作業系統─查詢
    認可資料在卷可憑，事證明確，被告犯行堪予認定。
二、核被告所為，係犯刑法第三百二十條第一項竊盜罪。被告前後二次竊盜機車之時
    間相近，所犯罪名同一，應係基於概括犯意所為，應論以連續犯為一罪，依法加
    重其刑。爰審酌被告之品性、犯罪動機、目的、手段、所生危害及犯罪後之態度
    良好等一切情狀，量處如主文所示之刑，以示懲儆。
三、公訴意旨另以，被告意圖為自己不法之所有，於八十九年十月八日上午六時許，
    在台中縣霧峰鄉○○村○○路旁，以自備鑰匙（未據扣案）啟動引擎方式，竊取
    甲○  所有，車牌號碼ＮＱＰ─八三一號機車，涉犯刑法第三百二十條一項竊盜
    罪等語。訊據被告堅詞否認有此犯行，辯稱，伊沒偷該部機車，當天警方在前揭
    伍倫醫院查獲伊時，伊係在照顧住院的女友，伊身上並有查獲注射毒品之針筒，
    伊與女友一起被帶到派出所，警方認為該部報失竊的機車尋獲地在伊女友住處附
    近，認係伊竊盜，要伊承認，即不為難伊女友，伊當時為免女友有麻煩才承認的
    等語。經查，依前開車牌號碼ＮＱＰ─八三一號機車，並非被告主動供述竊盜，
    只係警員認尋獲地點與被告女友住處相近，認被告有嫌疑加以訊問；又被告與其
    女友當時均有到派出所，最後被告女友並無被採尿或遭移送或函送即離去一節，
    已據查獲之警員丙○○證述明確供。衡諸被告當時之境況，容信此部分犯罪之自
    白殆有非出於自由意思所為之瑕疪，無足遽採。此外，即查無其他積極證據足證
    被告有此部分竊盜犯行，故認被告此部分犯罪不能證明，因公訴人指被告此部分
    犯行與前開經本院認定之竊盜罪行具連續犯裁判上一罪關係，爰不另為無罪之諭
    知。
據上論斷，應依刑事訴訟法第二百九十九條第一項前段，刑法第三百二十條第一項、
第五十六條，罰金罰鍰提高標準條例第一條前段，判決如主文。
中      華      民      國      九十      年      八    月     二十     日
                                     台灣彰化地方法院刑事第三庭
                                         法      官  洪  榮  謙
右正本證明與原本無異。
如不服本判決，應於判決送達後十日內向本院提出上訴狀( 須附繕本 )。
告訴人或被害人對於判決如有不服具備理由請求檢察官上訴者，其上訴期間之計算係
以檢察官收受判決正本之日期為準。
                                         法院書記官  張  木  松
中      華      民      國      九十      年      八    月    二十七    日
刑法第三百二十條
意圖為自己或第三人不法之所有，而竊取他人之動產者，為竊盜罪，處五年以下有期
徒刑、拘役或五百元以下罰金。
意圖為自己或第三人不法利益，而竊佔他人之不動產者，依前項之規定處斷。
前二項之未遂犯罰之。


司法院資訊處製作；財團法人民間司法改革基金會備份。
